【裁判字號】    95,交聲,101
【裁判日期】    950731
【裁判案由】    聲明異議
【裁判全文】
臺灣高雄地方法院交通事件裁定         95年度交聲字第101號
原處分機關  高雄市政府
異  議  人  丙○○
即受處分人
上列異議人因違反道路交通管理處罰條例案件，對於高雄市政府
於民國95年1 月13日高市府交裁字第裁32-1B0000000、裁32-1B0
000000號違反道路交通管理事件裁決書所為之處分聲明異議，本
院裁定如下：
    主  文
異議駁回。
    理  由
一、聲明異議意旨略以：異議人即受處分人丙○○從未於：(一)民
    國(下 同)94 年6 月30日9 時40分許，駕駛其所有之車牌號
    碼S7-7429 號自用小客車，在高雄市○○路○道路收費停車
    處所停車，(二)94年8 月20日20時15分許，駕駛其所有車牌號
    碼S7-7429 號自用小客車，在高雄市○○○路○道路收費停
    車處所停車，惟高雄市政府交通局竟於95年1 月26日逕行舉
    發異議人在上開道路收費停車處所停車，未依規定繳費；原
    處分機關爰依上開舉發之事實，於95年8 月30日、95年10月
    20日分別以高市府交裁字第裁32-1B0000000、裁32-1B00000
    00號違反道路交通管理事件裁決書 (卷內所附95年1 月26日
    之舉發通知單係舉發單位事後列印提供異議人件聲明異議使
    用)分 別依道路交通管理處罰條例第56條第1 項第11款之規
    定，分別處罰鍰新臺幣（下同）600 元、1200元等語。惟異
    議人丙○○從未在上開時、地停車，自無違規可言，爰聲明
    異議，請求撤銷原處分，另為適法裁處等語。
二、經查：
(一)、按民國94年2 月5 日修正前之道路交通管理處罰條例第56
      條第1 項第11款規定，汽車駕駛人在道路收費處所停車，
      不依規定繳費者，處新台幣六百元以上一千二百元以下罰
      鍰，雖上開條文於94年2 月5 日修正，將同條第11款情形
      修正為同條第2 項：汽車駕駛人在道路收費處所停車，不
      依規定繳費者，主管機關應書面通知駕駛人於七日內補繳
      ，並收取必要之工本費用，逾期再不繳納，處新台幣三百
      元罰鍰，惟修正條文於94年9 月1 日頒布施行，故於94
      年9 月1 日 (不含)前 ，若汽車駕駛人在道路收費處所停
      車，不依規定繳費者，仍應依修正前道路交通管理處罰條
      例第56條第1 項第11款規定，處新台幣六百元以上一千二
      百元以下之罰鍰，合先敘明。
(二)、證人即高雄市政府交通局停車管理中心職員甲○○於本院
      95年3 月13日調查時證稱：「我是以電腦PDA 開立這張 (
      即94年6 月30日9 時40分許之停車繳費)通 知單，我是依
      據車號、顏色、廠牌、停車格的格號開單」、「當然是確
      認車號才輸入電腦PDA ，我們要輸入車號、停車格位置的
      編號、車子的顏色、廠牌等資料，應該不可能看錯的。我
      將這些資料傳輸到管理中心，因為用PDA 的緣故，所以沒
      有第二聯，我用電腦列印出來的繳費單就直接放在車主的
      車上，資料傳輸回去電腦中心。」等語，另證人即同前停
      車管理中心職員乙○○於本院同日調查時亦證稱：「第二
      聯給車主，我們自己會留一聯，回去之後再輸入電腦」、
      「我的繳費通知單是直接放在車主車上」、「異議人確實
      有停在我們停車格內，才會開立繳費停車單的」等語，此
      外，高雄市政府交通局函送本院時所附之電腦列印資料，
      確有載明「Ｚ000000000000000 S7-7429標緻 (寶獅)銀 色
      09：40河東路」等資料 (即94年6 月30日該次停車)，及
      證人乙○○填載之「高雄市路邊停車場未補繳停車費通知
      舉發單」上亦載有：「車號S7-7429 廠牌標緻」等字樣(
      即94年8 月20日該次停車)， 均核與證人甲○○、乙○○
      證述情節相符。再者，證人甲○○、乙○○所登載之車號
      、廠牌、顏色等車籍資料，確為異議人丙○○所有之S7-7
      429 號自用小客車資料，為異議人所不否認，亦有本院查
      詢之S7-7429 號自用小客車車籍資料1 紙在卷可佐，則證
      人甲○○、乙○○之記載既與異議人所有之上開自用小客
      車之資料相符，苟非異議人確有於上開時、地停車，證人
      甲○○、乙○○怎可能為如此記載？再者，異議人於本院
      95年2 月27日調查中亦陳稱其並未曾碰到其他非本人駕車
      但收到違規通知書之情形 (被冒用車牌之情形)， 本院為
      求慎重，復函請警員調查與S7-7429 車號相似之S7-7423
      、S7-7 428號自用小客車使用人，均查無於上開時、地停
      車之事實，亦有警詢筆錄2 份在卷可按，是本件客觀上並
      無證據證明證人甲○○、乙○○2 人誤認車號之可能性，
      換言之，異議人確有於上開時、地停車之事實。至於，異
      議人稱其本身在高雄市○○○路與成功一路口某大樓上班
      ，上班地點即有停車位，縱係屬實，惟仍不能據此即認定
      其絕無可能在前揭舉發事實(一)即高雄市○○路停車之可能
      ，是尚難以此而為有利於異議人之認定，附此敘明。
三、是以，本件違規行為均屬明確，舉發通知單亦經原舉發單位
    以郵寄送達方式合法送達於異議人，異議人逾應到案期限仍
    未繳納罰款，從而，原處分機關逕依 (94年2 月5 日修正前
    ) 道路交通管理處罰條例第56條第1 項第11款條第1 項及違
    反道路交通管理事件統一裁罰基準及處理細則第43、44、61
    條規定裁處異議人上開罰鍰，於法並無違誤或不當之處，是
    異議人之聲明異議為無理由，應予駁回。
四、依道路交通案件處理辦法第19條，裁定如主文。
中    華    民    國    95    年    7     月    31    日
                      交通法庭  法  官  陳建和
以上正本證明與原本無異。
如不服本裁定應於送達後5日內向本院提出抗告狀。
中    華    民    國    95    年    7     月    31    日
                                書記官  林姵妤


司法院資訊處製作；財團法人民間司法改革基金會備份。
